【裁判字號】    89,交訴,75
【裁判日期】    891031
【裁判案由】    業務過失致死
【裁判全文】
臺灣臺北地方法院刑事判決                        八十九年度交訴字第七十五號
    公  訴  人  臺灣臺北地方法院檢察署檢察官
    被      告  甲○○
右列被告因業務過失致死案件，經檢察官提起公訴( 八十九年度偵字第六六五五號 )
，本院判決如左：
        主      文
甲○○從事業務之人，因業務上之過失致人於死，處有期徒刑拾月，緩刑肆年，緩刑
期內付保護管束。
        事      實
一、甲○○以駕駛計程車為業，為從事駕駛業務之人。其於八十九年一月廿二日凌晨
    四時四十五分許，駕駛一輛車牌G9-930號營業小客車( 計程車 )，沿臺北市○○
    ○路西側第二線快車道由北往南方向行駛，途經中山北路( 北往南快車道最右側
    設有最高速限五○公里標誌 )與忠孝東、西路( 該交岔路口西北角、東北角兩端
    設有「人行地下道」出入口，供行人利用人行地下道穿越中山北路 )有號誌交岔
    路口，欲直行穿越該交岔路口往中山南路行駛之際，適有行人黃裕隆疏未注意不
    得在設有「人行地下道」三○公尺範圍內穿越道路之規定，在中山北路北往南快
    車道停止線前方約八公尺處( 交岔路口內 )，擅自進入快車道，沿忠孝東路北側
    由東往西方向徒步穿越該交岔路口。甲○○理應注意行車速度須依限速五○公里
    標誌之規定，且應注意車前狀況並隨時採取必要之煞車減速安全措施，而依當時
    雖係夜間但有照明、天候晴、路面乾燥無缺陷、視距良好無障礙物、行車管制號
    誌動作正常等情形觀之，並無任何足令甲○○不能注意之情事，其應注意且能注
    意卻疏未注意，貿然以時速約八○公里左右之行車速度前駛，以致煞車( 左前車
    輪煞車痕42.9公尺、右前車輪煞車痕43.2公尺 )閃避不及，左前車頭撞擊黃裕隆
    右側身體，黃裕隆遭猛力撞擊彈起摔跌至引擎蓋撞破前擋風玻璃，隨該輛計程車
    前衝至距離該交岔路口近中山南路東側內線快車道「行人穿越道」前，在該輛計
    程車煞停位置右後方約五公尺處跌落地面。黃裕隆受有頭頂部前側骨折、右小腿
    開放性骨折、左小腿骨折等傷害，雖經就近送往臺大醫院急救，仍因顱內出血，
    於同日上午八時卅分許不治死亡。甲○○肇事後，向到達事故現場處理員警自首
    犯行。
二、案經臺北市政府警察局中正第一分局移送臺灣臺北地方法院檢察署檢察官偵查起
    訴。
        理      由
一、右揭事實，業據被告甲○○供承不諱，並有道路交通事故調查報告表、談話紀錄
    表、交通事故補充資料表、交通事故分析研判表及事故現場及路況相片等件在卷
    可稽。被害人黃裕隆因本件交通事故以致受有頭頂部前側骨折、右小腿開放性骨
    折、左小腿骨折等傷害，雖經就近送往臺大醫院急救，仍因顱內出血不治死亡之
    事實，亦經臺灣臺北地方法院檢察署檢察官督同法醫師相驗明確，有勘驗筆錄、
    驗斷書及相驗屍體証明書等件在卷可稽。被告甲○○既係領有駕駛執照之駕駛人
    ，其對於「道路交通安全規則」第九十三條第一項「行車速度應依標誌之規定」
    及第九十四條第三項「汽車行駛時，駕駛人應注意車前狀況，．．．並隨時採取
    必要之安全措施」等規定，自應知之甚稔。被告甲○○自承事故發生當時之行車
    速度高達約時速八○公里，並有道路交通事故調查報告表所附現場圖記載該輛車
    牌G9-930號計程車遺留現場之左前車輪煞車痕42.9公尺、右前車輪煞車痕43.2公
    尺之煞車痕跡及現場車輛毀損相片等件在卷。況查本件交通事故發生當時雖係夜
    間但有照明、天候晴、路面乾燥無缺陷、視距良好無障礙物、行車管制號誌正常
    ，亦據處理事故員警載明道路交通事故調查報告表內，查無任何足令被告甲○○
    不能注意之情事，其應注意且能注意卻疏未注意以致肇事，其就本件交通事故之
    發生自有過失無疑。雖被害人黃裕隆在設有人行地下道三○公尺範圍內擅自進入
    快車道穿越道路，於本件交通事故之發生與有過失，亦無法完全免除被告甲○○
    之過失責任，且被告甲○○之過失與被害人黃裕隆受傷不治死亡間，確有相當因
    果關係。本件被告甲○○犯罪事證明確，應予依法論科。
二、核被告甲○○所為，係犯刑法第二百七十六條第二項業務過失致人於死罪。被告
    甲○○於肇事後，在未為任何有偵查犯罪職權之公務員發覺前，向到場處理事故
    員警坦承係其肇事，有臺北市政府警察局交通警察大隊八十九年六月廿六日北市
    警交大四字第八九六三一九二○○○號函附「報案自首調查表」影本一紙在卷可
    稽，符合刑法第六十二條前段自首減刑之規定，應依該法條規定減輕其刑。又被
    告甲○○係汽車駕駛人，在快車道依規定駕車行駛，因行人黃裕隆不依「在設有
    人行地下道三○公尺範圍內，不得穿越道路」之規定，擅自進入快車道而遭被告
    甲○○撞擊致死，依法應負刑事責任，已詳見前述，應依「道路交通管理處罰條
    例」第八十六條第二項規定遞減輕其刑。爰審酌被告甲○○過失程度、被害人黃
    裕隆擅自進入快車道與有過失、本件事故造成被害人黃裕隆死亡之損害及已與被
    害人家屬達成民事上和解賠償損害，有和解書一件在卷等一切情狀，量處如主文
    所示之刑，以示懲儆。末查被告甲○○未曾受有期徒刑以上刑之宣告，有臺灣高
    等法院檢察署刑案紀錄簡覆表一件在卷可按，其經此次教訓當知所警惕，應無再
    犯之虞，本院認其所受宣告之刑以暫不執行為適當，乃併予宣告緩刑四年，緩刑
    期內付保護管束。
據上論斷，應依刑事訴訟法第二百九十九條第一項前段，刑法第二百七十六條第二項
，第六十二條前段，第七十四條第一款，第九十三條第一項，罰金罰鍰提高標準條例
第一條前段，道路交通管理處罰條例八十六條第二項，判決如主文。
本案經檢察官張紹斌到庭執行職務
中      華      民      國    八  十  九    年    十    月    卅一      日
                          臺灣臺北地方法院交通法庭
                                  法  官  鍾      華
右正本證明與原本無異。
如不服本判決，應於判決送達後十日內向本院提出上訴狀 (應附繕本) ，上訴於
臺灣高等法院。
                                  書記官  黃  繡  琴
中      華      民      國    八  十  九    年    十一  月    一        日
附錄本案所犯法條全文
刑法第二百七十六條
因過失致人於死者，處二年以下有期徒刑、拘役或二千元以下罰金。
從事業務之人，因業務上之過失致人於死者，處五年以下有期徒刑或拘役，得併科三
千元以下罰金。


司法院資訊處製作；財團法人民間司法改革基金會備份。
